【裁判字號】    89,交聲,503
【裁判日期】    891230
【裁判案由】    交管條例聲異
【裁判全文】
臺灣板橋地方法院交通事件裁定                    八十九年度交聲字第五０三號
    原處分機關  交通部公路局臺北區監理所
    異  議  人  甲○○
    即受處分人
右受處分人因違反道路交通管理處罰條例案件，對於交通部公路局臺北區監理所八十
九年九月十三日所為北監五字第裁40-Z00000000號違反道路交通管理事件裁決（原舉
發案號：內政部警政署國道公路警察局八十九年六月三十日公警局交字第 Z00000000
號），聲明異議，本院裁定如左：
    主  文
異議駁回。
    理  由
一、按汽車行駛於高速公路之道路，而不遵守管制之規定者，處汽車駕駛人新臺幣三
    千元以上六千元以下罰鍰，道路交通管理處罰條例第三十三條第一項定有明文。
    又汽車駕駛人，違反道路交通管理處罰條例第三十三條之規定，除依原條款處罰
    鍰外，並予記違規點數一點，此觀之同條例第六十三條第一項第一款規定甚明。
二、本件受處分人即異議人甲○○於民國八十九年五月十五日十五時五十八分許，駕
    駛車牌號碼ＶＫ－七五七五號自用小客車，以時速一百十四公里之速度超速二十
    四公里（限速九十公里）行駛於國道一號公路北向三十二點二公里處（原舉發單
    誤載為三十二點八公里），為國道公路警察局第一隊執勤警員林晶雄逕行舉發之
    事實，有內政部警政署國道公路警察局八十九年六月三十日公警局交字第Z00000
    000 號舉發違反道路交通管理事件通知單、交通部公路局臺北區監理所八十九年
    九月十三日北監五字第裁40-Z00000000號違反道路交通管理事件裁決書各一紙及
    現場採證之照片一幀附卷可按。雖異議人辯稱：伊違規地點應係國道一號公路北
    向三十二點二公里處，原舉發單載以北向三十二點八公里，顯有違誤云云。經查
    ，異議人於前揭時地（國道一號公路北向三十二點二公里處）駕車超速違規為警
    逕行舉發之事實，經異議人於八十九年九月五日向原舉發機關即內政部警政署國
    道公路警察局第一警察隊申訴，該警察隊覆以：「有關ＶＫ－七五七五號車於八
    十九年五月十五日十五時五十八分許，遭本隊舉發超速違規乙案，查本案係本隊
    執勤隊員以雷達自動照相器拍照存證逕行舉發，違規地點因掣單人員疏忽誤繕，
    但該車超速行駛是事實」等語，有該隊八十九年八月三十日（公警國一刑訴字第
    一一六七二號函附卷可稽，即經本院函查結果，該車確實違規之地點亦係國道一
    號公路北向三十二公里二００公尺處，復有該隊八十九年十一月十五日公警國一
    刑訴字第一五五八二號函存卷足憑，參以異議人對於超速行駛之事實為其所是認
    ，並有上述採證之照片影本一幀可按，是其於上述時地不遵守管制規定超速行駛
    之事實，已堪認定。雖原舉發單所載違規地點不盡相符，然顯係掣單人疏忽所致
    ，尚難援為不罰之理由，異議人上開所辯，委不足採。原處分機關據以援引上開
    規定，裁處異議人新臺幣三千元，並記違規點數一點，核無不當，本件異議為無
    理由，應予駁回。
三、據上論斷，應依道路交通案件處理辦法第十九條，裁定如主文。
中      華      民      國      八十九      年      十二    月    三十  日
                                  臺灣板橋地方法院交通法庭
                                      法  官    彭  松  江
右正本證明與原本無異。
如不服本裁定，應於送達後五日內，向本院提出抗告狀
                                      書記官    林  秀  惠
中      華      民      國      八十九      年      十二    月    三十  日


司法院資訊處製作；財團法人民間司法改革基金會備份。
